【裁判字號】    97,毒抗,1294
【裁判日期】    971106
【裁判案由】    聲請觀察勒戒
【裁判全文】
臺灣高等法院臺中分院刑事裁定        97年度毒抗字第1294號
抗  告  人
即  被  告  甲○○
                    現另案
上列抗告人因聲請觀察勒戒案件，經檢察官聲請觀察勒戒，不服
臺灣臺中地方法院中華民國97年9月11日第一審裁定（ 97年度毒
聲字第885號，聲請案號： 臺灣臺中地方法院檢察署97年度毒偵
字第3959號），提起抗告，本院裁定如下：
    主  文
抗告駁回
    理  由
一、按犯毒品危害防制條例第十條第二項之罪者，應先將被告送
    勒戒處所觀察勒戒，毒品危害防制條例第二十條第一項及觀
    察勒戒處分執行條例第三條第一項定有明文。
二、本件抗告意旨略以：抗告人即被告（下簡稱被告）甲○○自
    民國 96年10月31日起至97年7月15日止於中國醫藥大學附設
    醫院進行美沙冬替代療法治療，並與檢察官達成協議而獲緩
    起訴處分，原審依檢察官聲請裁定將抗告人送勒戒處所觀察
    、勒戒，於法有違，為此提起抗告云云。
三、經查，本件原審法院檢察官聲請意旨略以：被告於民國97年
    7月23日採尿回溯 96小時內某時施用第二級毒品甲基安非他
    命，經警於97年7月23日查獲之事實， 有中山醫學大學附設
    醫院檢驗科藥物檢測中心於97年8月8日出具之尿液檢驗報告
    一紙及甲基安非他命一包（毛重0.23公克）扣案可佐，爰依
    毒品危害防制條例第二十條第三項、第一項規定，聲請裁定
    將被告送勒戒處所觀察、勒戒等語。原審法院以被告於偵查
    中固坦承僅於97年7月15日施用甲基安非他命一次， 惟常人
    如未施用毒品，其尿水中當無呈毒品藥物陽性反應，倘有施
    用者，約70%於24小時內自尿中排出，約90%於96小時自尿中
    排出， 故推算施用時間距採尿時間最長可能不會超過4日，
    此經行政院衛生署藥物食品檢驗局81年2月8日（81）藥檢壹
    字第001156號函示甚明， 足認被告確有於97年7月23日22時
    10 分為警採尿前回溯4日內之某時，施用第二級毒品甲基安
    非他命之事實，至被告供稱施用時間為7月15日， 尚非事實
    ，要難採信，足見被告確有前開施用第二級甲基安非他命之
    犯行。原審因而認檢察官之聲請為有理由，依毒品危害防制
    條例第二十條第一項、觀察勒戒處分執行條例第三條第一項
    規定，裁定將被告送勒戒處所觀察勒戒，核其認事用法俱無
    不合， 抗告意旨僅憑其於96年10月31日起至97年7月15日止
    於中國醫藥大學附設醫院進行美沙冬替代療法治療之診斷證
    明書指摘原裁定不當，為無理由，應予駁回。
四、據上論斷，應依刑事訴訟法第四百十二條，裁定如主文。
中    華    民    國    97    年    11    月    6    日
            刑事第四庭    審判長法  官  洪  耀  宗
                                法  官  許  文  碩
                                法  官  蔡 王 金 全
上列正本證明與原本無異。
不得再抗告。
                                書記官  金  珍  華
中    華    民    國    97    年    11    月    6    日


司法院資訊處製作；財團法人民間司法改革基金會備份。
